【裁判字號】    92,易,1166
【裁判日期】    920630
【裁判案由】    傷害
【裁判全文】
臺灣高雄地方法院刑事判決                        九十二年度易字第一一六六號
    公  訴  人  臺灣高雄地方法院檢察署檢察官
    被      告  甲○○
右列被告因傷害罪案件，經檢察官提起公訴（九十二年度偵字第八一八六號），本院
判決如左：
    主  文
甲○○傷害人之身體，處拘役伍拾日，如易科罰金，以參佰元（即新臺幣玖佰元）折
算壹日。
    事  實
一、甲○○係乙○○之夫，二人間具有家庭暴力防治法第三條第一款所定之家庭成員
    關係，現為分居狀態。乙○○於民國九十二年二月二十六日上午九時三十分許返
    回家中欲辦理健保卡更換事宜時，發現甲○○門外有一女子的拖鞋，要求甲○○
    開門，甲○○因不滿乙○○指責該名女子，竟基於傷害之故意，於廚房門邊持一
    鐵管毆打乙○○身體，致乙○○受有腰椎挫傷及側胸瘀血之傷害。
二、案經被害人乙○○訴由高雄縣政府警察局旗山分局報請臺灣高雄地方法院檢察署
    檢察官偵查起訴。
    理  由
一、訊據被告甲○○固對於右揭時地與持鐵管毆打配偶即告訴人乙○○一事發生坦承
    不諱，惟辯稱：因為乙○○拿菜刀我才拿鐵管打她云云。惟查右揭事實：
  (一)業據證人即被害人乙○○於本院審理時證稱：「我住在台南兒子的家多年，我當
    日返家要去換健保卡，我回到家，被告臥室上鎖房門外有一女子的拖鞋，我要進
    去拿東西，我敲門叫被告開門，但是被告不開門，我一直叫被告開門，後來我聽
    到裡面有女孩子笑的聲音，過不久，被告就打開房門，在廚房門邊，被告拿一鐵
    管打我，被告毆打我的時候，該名陌生女子就離開，我要去抓該名陌生女子，被
    告更生氣，說我如果動該名女子，他要我好看，被告就拿鐵管打我腰部，我就倒
    在地上無法動，在被告還沒有打我之前，他就已經先搶走我的手機。」等語（詳
    見本院九十二年六月二十四日審判筆錄）。
  (二)復有被害人乙○○診斷證明書一件附於警卷可參。依該診斷證明書所載，被害人
    乙○○受有腰椎挫傷及側胸瘀血之傷害，與前開被害人乙○○證述之情節相符。
  (三)被告雖辯稱因被害人乙○○持菜刀才拿鐵管打她云云，惟如被告係對於現在不法
    之侵害，出於防衛自己之行為，應係攻擊被害人乙○○持菜刀之手部，而非腰部
    及胸部等身體軀幹部位，且被害人乙○○否認有持菜刀攻擊被告之行為，又無證
    據證明被告所辯為真，被告所辯尚難採信。
  (四)綜上所述，被告所辯顯係卸責之詞，不足採信。本件事證明確，被告犯行已堪認
    定，應依法論科。
二、核被告所為，係犯刑法第二百七十七條第一項之傷害罪，又因被告與被害人有家
    庭成員關係，亦為家庭暴力防治法第二條第二項之家庭暴力罪。爰審酌被告僅因
    細故，即以暴行侵害告訴人之身體法益，絲毫未尊重其配偶人性尊嚴，且於犯罪
    後仍矢口否認，迄今尚未與告訴人達成和解，亦無悔意，惟念其犯行所致告訴人
    之傷勢尚屬輕微，素行尚稱良好等一切情狀，量處如主文所示之刑，並諭知易科
    罰金之折算標準。
據上論斷，應依刑事訴訟法第二百九十九條第一項前段、家庭暴力防治法第二條第二
項、刑法第十一條、第二百七十七條第一項、第四十一條第一項，罰金罰鍰提高標準
條例第一條前段、第二條，判決如主文。
本案經檢察官蕭宇誠到庭執行職務。
中      華      民      國    九十二    年      六      月     三十     日
                               臺灣高雄地方法院刑事第四庭
                                     法  官  陳業鑫
右正本證明與原本無異。
如不服本判決，應於判決送達後十日內，向本院提出上訴狀。
                                     書記官  陳素徵
中      華      民      國    九十二    年      七      月      三      日
附錄本判決論罪科刑適用法條
刑法第二百七十七條
傷害人之身體或健康者，處三年以下有期徒刑、拘役或一千元以下罰金。
犯前項之罪因而致人於死者，處無期徒刑或七年以上有期徒刑；致重傷者，處三年以
上十年以下有期徒刑。
家庭暴力防治法第二條
本法所稱家庭暴力者，謂家庭成員間實施身體或精神上不法侵害之行為。
本法所稱家庭暴力罪者，謂家庭成員間故意實施家庭暴力行為而成立其他法律所規定
之犯罪。
本法所稱騷擾者，謂任何打擾、警告、嘲弄或辱罵他人之言語、動作或製造使人心生
畏怖情境之行為。


司法院資訊處製作；財團法人民間司法改革基金會備份。
